臺灣高等法院刑事判決　　　　　　　　　　　　　九十三年度上易字第一三四號
　　上　訴　人
　　即　被　告　乙○○
右上訴人因竊盜案件，不服臺灣板橋地方法院九十三年度易字第四二○號，中華民國
九十三年六月十四日第一審判決（起訴案號：臺灣板橋地方法院檢察署九十三年度偵
字第三○七九號、同署九十三年度偵字第二二Ｏ四號）提起上訴，本院判決如左：
    主  文
上訴駁回。
    事實理由
一、本案經本院審理結果，認第一審判決對上訴人即被告乙○○論連續竊盜罪，處有
    期徒刑七月，經核其認事用法均無不合，所處刑度亦無不當，均應予維持，並引
    用第一審判決所載之事實、證據及理由（如附件）。
二、被告上訴意旨略以渠因無力購置交通工具始一時失慮而竊車代步，現時家有重負
    ，請減輕刑度，以免影響家計云云。惟查原審判決對被告諭知有期徒刑七月，已
    說明如何經斟酌之理由，參諸被告除前有偽造文書罪刑執行完畢五年內再犯本案
    之罪為累犯外，另有竊佔、公共危險、贓物等前科，有本院被告全國前案紀錄表
    在卷可憑，且本案之第二次竊車係於前次行竊為警查獲後再為，尤見其無峻改之
    心跡，原判決指其欠缺尊重他人財產之顴念，即非無據，核其所處刑度，自無偏
    重之違誤，被告上訴任意指摘原判決量刑不當，即非有理由，應予駁回。
據上論斷，應依刑事訴訟法第三百七十三條、第三百六十八條，判決如主文。
本案經檢察官陳維練到庭執行職務。
中　　　華　　　民　　　國　　九十三　　年　　　九　　　月　　二十一　　日
                              臺灣高等法院刑事第一庭
                                  審判長法  官  李  相  助
                                        法  官  楊  貴  雄
                                        法  官  黃  聰  明
右正本證明與原本無異。
不得上訴。
                                        書記官  吳  金  來
中　　　華　　　民　　　國　　九十三　　年　　　九　　　月　　二十一　　日
附錄：本判決論罪科刑法條全文
刑法第三百二十條
意圖為自己或第三人不法之所有，而竊取他人之動產者，為竊盜罪，處五年以下有期
徒刑、拘役或五百元以下罰金。
意圖為自己或第三人不法利益，而竊佔他人之不動產者，依前項之規定處斷。
前二項之未遂犯罰之。
附件
臺灣板橋地方法院刑事判決　　　　　　　　　　　　　九十三年度易字第四二０號
　　公　訴　人　臺灣板橋地方法院檢察署檢察官
　　被　　　告　乙○○　男　四十九歲（民國○○○年○月○日生）
　　　　　　　　　　　　住臺北縣中和市○○街四十巷三弄五之一號
　　　　　　　　　　　　身分證統一編號：Ｚ000000000號
右列被告因竊盜案件，經檢察官聲請以簡易判決處刑（九十三年度偵字第三０七九號
），暨移送併案（台灣桃園地方法院檢察署九十三年度偵字第二二０四號），本院認
不得以簡易判決處刑，改依通常程序審理，並經合議庭評決行簡式審判程序，本院判
決如左：
    主  文
乙○○連續竊盜，累犯，處有期徒刑柒月。扣案之鑰匙壹串（陸支）沒收。
    事  實
一、乙○○於民國九十年間因偽造文書案件，經本院以九十年度訴字第二一七六號判
    處有期徒刑六月，如易科罰金，以三百元折算一日，於九十一年六月十九日易科
    罰金執行完畢，猶不知悔改。竟意圖為自己不法之所有，並基於概括犯意，於九
    十一年十月八日下午九時許，在桃園縣中壢市○○○路八十八號前，見郭諺融所
    有交付郭育聞使用車號ＧＤ二—八三九號機車停放路旁，上插鑰匙（併辦意旨誤
    載以其所有之鑰匙二支），有機可趁，即以該鑰匙開啟電門竊取該車，得手後供
    己代步使用。嗣於九十一年十月八日下午九時三十分許，乙○○騎乘上開贓車行
    經桃園縣中壢市○○路二巷三十七號前，與李侑軒所騎ＱＦ三─三一二號機車發
    生車禍，經警到場處理，始為警查獲；又於九十二年七月十五日下午八時許，在
    桃園縣中壢市○○○路與復興路口，見甲○○所有車號ＰＪ七—九二二號機車停
    放路旁，有機可趁，即承前揭竊盜之概括犯意，以自備之機車鑰匙一串（六支）
    開啟電門竊取該車，得手後供己代步使用。嗣於九十二年七月二十一日下午九時
    五十分許，乙○○騎乘上開贓車行經台北縣中和市○○路○段一一八十分巷口時
    ，為警查獲，並扣得其所有供竊盜犯罪用之鑰匙一串（六支），及與本案無關之
    Ｔ型扳手一支、鐵鎚一支、螺絲起子一支、強力螺斯起子五支。
二、案經台北縣政府警察局中和分局報請台灣板橋地方法院檢察署檢察官聲請簡易判
    決處刑，暨台灣桃園地方法院檢察署檢察官移送本院併案審理，本院認不得以簡
    易判決處刑，改依通常程序審理，並經合議庭評決行簡式審判程序。
    理  由
一、訊據被告乙○○對於右揭時、地連續竊盜之犯罪事實，於偵查時及本院審理中坦
    承不諱，核與被害人郭育聞、甲○○指訴失竊之情節大致相符，並有車籍作業系
    統查詢報表、報案資料各一紙，贓物認領保管單二紙在卷可稽，並有被告所有供
    竊盜犯罪之機車鑰匙一串（六支）扣案可供佐證。本案事證明確，被告犯行洵堪
    認定，應依法論科。
二、核被告所為，係犯刑法第三百二十條第一項之普通竊盜罪。被告所為二竊盜行為
    ，時間緊接，犯罪構成要件相同，顯係出於概括之犯意為之，為連續犯，應依刑
    法第五十六條之規定以一罪論，並加重其刑。又被告前於九十年間因偽造文書案
    件，經本院以九十年度訴字第二一七六號判處有期徒刑六月，如易科罰金，以三
    百元折算一日，於九十一年六月十九日易科罰金執行完畢，有台灣高等法院被告
    全國前案紀錄表、台灣板橋地方法院檢察署刑案資料查註紀錄表各一紙在卷可稽
    ，其於刑之執行完畢後五年內，再犯本件有期徒刑以上之刑之罪，為累犯，應依
    刑法第四十七條之規定加重其刑，並遞加之。爰審酌被告犯罪之動機、目的、手
    段，犯罪所生之危害，距前案執行完畢甫四月，即再為本件犯行，顯見其欠缺尊
    重他人財產權之觀念等一切情狀，量處如主文所示之刑，以資懲儆。
三、扣案之鑰匙一串（六支），係被告所有供竊盜犯罪用之物，業據其陳明在卷，應
    依刑法第三十八條第一項第二款之規定宣告沒收；至扣案Ｔ型扳手一支、鐵鎚一
　　支、螺絲起子一支、強力螺斯起子五支，僅係其查獲時攜帶之物，與本案無涉，
  　亦據其供明，自不另為沒收之諭知，附此敘明。
據上論斷，應依刑事訴訟法第四百五十二條、第二百七十三條之一第一項、第二百九
十九條第一項前段，刑法第五十六條、第三百二十條第一項、第四十七條、第三十八
條第一項第二款，罰金罰鍰提高標準條例第一條前段，判決如主文。
本案經檢察官王家春到庭執行職務
中　　　華　　　民　　　國　　九十三　　年　　　六　　　月　　 十四 　　日
                                      臺灣板橋地方法院刑事第七庭
                                          法　官　鄭　水　銓
右正本證明與原本無異。
如不服本判決，應於判決送達後十日內，向本院提出上訴狀。
                                          書記官　陳  淑  芳
中　　　華　　　民　　　國　　九十三　　年　　　六　　　月　　 十五 　　日
附錄本案論罪科刑法條全文：
刑法第三百二十條
意圖為自己或第三人不法之所有，而竊取他人之動產者，為竊盜罪，處五年以下有期
徒刑、拘役或五百元以下罰金。
意圖為自己或第三人不法利益，而竊佔他人之不動產者，依前項之規定處斷。
前二項之未遂犯罰之。
